臺灣桃園地方法院民事裁定
111年度小上字第102號
上  訴  人  呂柑榮  

被  上訴人  宋文志  
上列當事人間請求損害賠償(交通)事件，上訴人對於中華民國11
1年6月9日本院中壢簡易庭111年度壢小字第396號第一審判決提
起上訴，本院裁定如下：
    主  文
一、上訴駁回。
二、第二審訴訟費用新臺幣壹仟伍佰元由上訴人負擔。
    理  由
一、按對於小額訴訟程序第一審判決之上訴，非以其違背法令為
    理由，不得為之，又其上訴狀內應記載上訴理由，表明下列
    各款事項：㈠原判決所違背之法令及其具體內容；㈡依訴訟資
    料可認為原判決有違背法令之具體事實，民事訴訟法第436
    條之24第2項、第436條之25分別定有明文。是當事人以小額
    訴訟程序之第一審判決違背法令為理由提起上訴時，就原判
    決如何不適用法規或適用法規不當，其上訴狀或理由書應有
    具體之指摘，並揭示該法規之條項或其內容；如依民事訴訟
    法第469條第1款至第5款所列各款事由提起上訴者，其上訴
    狀或理由書應揭示合於該條款之事實，若小額訴訟程序上訴
    人之上訴狀或理由書未依上述方法表明者，自難認已對原判
    決之違背法令有具體之指摘，其上訴即不合法（參最高法院
    71年台上字第314號判例意旨）。而依民事訴訟法第436條之
    32第2項規定，第469條第6款之判決不備理由或理由矛盾之
    當然違背法令於小額事件之上訴程序並不準用，是於小額事
    件中所謂違背法令，並不包含認定事實錯誤、取捨證據不當
    或就當事人提出之事實或證據疏於調查或漏未斟酌之判決不
    備理由情形。而上訴不合法者，第二審法院應依同法第436
    條之32第2項準用第444條第1項規定，以裁定駁回之。另按
    小額訴訟程序，除因原法院違背法令致未能提出者外，於第
    二審程序不得提出新攻擊或防禦方法，此觀民事訴訟法第43
    6之28條規定即明，其立法理由在於貫徹小額程序之簡速性
    ，避免於上訴程序提出新事實新證據而延滯訴訟。
二、上訴意旨略以：原判決依據臺灣新北地方法院110年度交易
    字第94號刑事判決、被上訴人行車紀錄器檔案及新北市政府
    行車事故鑑定會鑑定意見書，認定上訴人有未注意車前狀況
    之過失，惟上訴人已對上開刑事判決提起上訴，本案刑事部
    分仍在審理中，原判決逕命上訴人應負擔賠償責任，上訴人
    無法接受。本件車禍係訴外人嚴俊德駕駛之車牌號碼0000-0
    0號自用小客車（下稱A車）因車輛故障而停等於國道高速公
    路內側車道11分鐘之久，期間嚴俊德雖可能有按下A車之閃
    黃燈，然至上訴人駕駛之車牌號碼000-0000號自用小客車（
    下稱B車）駛近A車當時，A車已無閃黃燈，上訴人在夜間無
    照明之系爭路段，自無可能及時發現已無閃燈之A車仍停放
    在內側車道，是上訴人已盡注意義務後仍發生碰撞，自應由
    嚴俊德負完全責任，原審判決及行車事故鑑定意見乃誤認其
    他車輛可閃避，未就此予以詳查，認事用法實有疏漏。退步
    言之，依被上訴人之主張，嚴俊德與上訴人對被上訴人應屬
    共同侵權行為而負連帶賠償責任，然被上訴人已與嚴俊德達
    成和解並拋棄其他民刑事追訴權利，縱上訴人須賠償，亦因
    被上訴人與嚴俊德間達成和解而免除，是被上訴人應不得再
    行起訴請求等語，爰提起上訴。並聲明：㈠原判決廢棄；㈡被
    上訴人於第一審之訴及假執行聲請均駁回；㈢如受不利判決
    ，願供擔保，請准宣告免為假執行。
三、經查，觀諸上訴人所執前揭上訴理由，僅係就原審所為事實
    認定加以爭執，既未具體指摘原審判決有何不適用法規或適
    用不當之情形，復未指明所違背之法規、法則、司法解釋或
    最高法院判例，且就整體訴訟資料亦無從認定原判決有何違
    背法令之具體事實，自難認上訴人對該判決之如何違背法令
    已有具體之指摘，是上訴人以前開上訴理由提起上訴，顯未
    合法表明上訴理由。又上訴人雖於第二審程序中提出嚴俊德
    與被上訴人間之和解書，主張上訴人與嚴俊德所負之連帶債
    務業經被上訴人免除云云，惟上訴人此部分主張核屬新攻擊
    防禦方法，且上訴人亦未釋明其於第一審未提出上開抗辯，
    係因原審有何違背法令所內容，揆諸前揭規定，自不得於小
    額訴訟事件之第二審程序提出，本院尚無從予以審究。從而
    ，上訴人提起本件上訴，並不合法，依前開說明，本院自毋
    庸命其補正，逕以裁定駁回其上訴。
四、末按小額訴訟之上訴程序，法院為訴訟費用之裁判時，應確
    定其費用額，民事訴訟法第436條之19第1項、第436條之32
    第1項分別定有明文。查本件上訴人所提之上訴既經駁回，
    則第二審訴訟費用即裁判費新臺幣1,500元，即應由上訴人
    負擔。
五、據上論結，本件上訴為不合法，依民事訴訟法第436條之32
    第1項、第2項、第471條第1項、第444條第1項前段、第95條
    、第78條、第436條之19，裁定如主文。
中　　華　　民　　國　　111 　年　　8 　　月　　24　　日
                  民事第三庭  審判長法  官  周玉羣
                                    法  官  張益銘
　　　　　　　　　　　　　　　　　  法　官　許容慈
以上正本係照原本作成。
本裁定不得抗告。
中　　華　　民　　國　　111 　年　　8 　　月　　24　　日
                                    書記官  邱佑儒